【裁判字號】    89,訴,685
【裁判日期】    900530
【裁判案由】    懲治走私條例等
【裁判全文】
臺灣嘉義地方法院刑事判決                          八十九年度訴字第六八五號
    公  訴  人  臺灣嘉義地方法院檢察署檢察官
    被      告  丙○○
    被      告  乙○○
    被      告  甲○○
右列被告因違反懲治走私條例案件，經檢察官提起公訴（八十九年度偵字第六二九二
號），本院判決如左：
    主  文
丙○○連續違反未貼專賣憑證之菸類不得販賣之規定，販賣未貼專賣憑證之菸類，處
拘役伍拾日，如易科罰金以參佰元折算壹日。併科罰金新臺幣萬柒仟伍佰元。罰金
如易服勞役，以參佰元即新臺幣玖佰元折算壹日。
乙○○違反未貼專賣憑證之菸類不得販賣之規定，販賣未貼專賣憑證之菸類，處拘役
參拾日，如易科罰金以參佰元折算壹日。併科罰金新臺幣貳萬伍仟元。罰金如易服勞
役，以參佰元即新臺幣玖佰元折算壹日。
甲○○違反未貼專賣憑證之菸類不得販賣之規定，販賣未貼專賣憑證之菸類，處拘役
參拾日，如易科罰金以參佰元折算壹日。併科罰金新臺幣貳萬伍仟元。罰金如易服勞
役，以參佰元即新臺幣玖佰元折算壹日。
扣案如附表所示之物沒收。
    事  實
一、丙○○連續意圖販賣營利，基於概括之犯意，於民國八十九年十月一日中午十二
    時許、八十九年十月十四日中午十二時許，連續二次在其位於嘉義縣民雄鄉福樂
    村卅二鄰埤角六六之七四號之住處，向姓名年籍不詳，綽號「阿義」之成年男子
    ，以每箱新臺幣（下同）一萬元之價格，販入未貼專賣憑證之大衛杜夫牌、峰牌
    、七星牌洋煙、白長壽牌香煙共計二十箱即一萬包，並出售予不特定之人。嗣於
    八十九年十月二十日下午四時十分許，丙○○復承前開販售之概括犯意，在嘉義
    縣民雄鄉福樂村埤角「溫莎小鎮」，以三萬四千四百四十元之價格，出售上開未
    稅洋菸及白長壽牌香煙予意圖販賣營利之乙○○（前於八十八年間因違反臺灣省
    內菸酒專賣暫行條例案件，經本院判處罰金二萬元確定，甫於八十九年二月十日
    執行完畢）；以三萬一千元之價格，出售七星牌二箱即一千包、大衛杜夫一箱即
    五百包予意圖販賣營利之甲○○（前於八十九年間因違反懲治走私條例案件，經
    臺灣高等法院臺南分院判處有期徒刑七月確定，現在執行中），丙○○、甲○○
    、乙○○三人於上開時地完成交易後，旋即為警在上址查獲，並扣得如附表所示
    之未稅洋菸及白長壽牌香煙。
二、案經嘉義市警察局第一分局報臺灣嘉義地方法院檢察署檢察官偵查起訴。
    理  由
一、訊據被告丙○○、乙○○、甲○○對於右揭事實均坦承不諱，並有扣案如附表所
    示之物可資佐證，本件事證明確，被告三人犯行洵堪認定，自應依法論科。
二、核被告丙○○、乙○○、甲○○所為，均係犯臺灣省內菸酒專賣暫行條例第三十
    七條第五款之販賣未貼專賣憑證之菸類罪。被告陳丙○○先後多次販賣未貼專賣
    憑證菸類犯行，時間緊接，手法相同，所犯係犯罪構成要件相同之罪，顯係基於
    概括犯意反覆為之，應論以連續犯，以一罪論並加重其刑。爰審酌被告三人貪圖
    一己之私利，販賣未貼專賣憑證之菸類，違反國家煙類販賣制度，對社會公共秩
    序所造成之危害、惟犯後坦承犯行，態度尚稱良好等一切情狀，分別量處如主文
    所示之刑，並均諭知易科罰金及易服勞役之折算標準，以示懲儆。扣案如附表所
    示之物，應依臺灣省內菸酒專賣暫行條例第四十條第一款規定宣告沒收。
三、公訴意旨另以：被告丙○○右揭時地所為，尚涉有懲治走私條例第三條第一項之
    銷售走私物品罪嫌。惟按犯罪事實應依證據認定之，無證據不得推定其犯罪事實
    ，刑事訴訟法第一百五十四條定有明文，再按上開行政院所公告之懲治走私條例
    公告管制物品項目及其數額之規定，係以各次私運之總額依緝獲時海關計算完稅
    價格，超過十萬元者，方構成該私運管制物品進口罪責。本件訊據被告丙○○堅
    詞否認有何銷售走私物品犯行，本院復查無任何積極事證，可資證明被告前開二
    次向綽號「阿義」販入之菸類，分別為一次所私運進口者，是尚不得遽以前開罪
    名相繩。公訴人認被告丙○○此部份涉有懲治走私條例第三條第一項之銷售走私
    物品罪，即有未洽，惟公訴意旨認此部份與前揭論罪科刑之罪間有想像競合之裁
    判上一罪關係，爰不另為無罪之諭知，併此敘明。
據上論斷，應依刑事訴訟法第二百九十九條第一項前段，臺灣省內菸酒專賣暫行條例
第三十七條第五款、第四十條第一款，刑法第十一條、第五十六條、第四十一條第一
項前段、第四十二條第二項，罰金罰鍰提高標準條例第一條前段、第二條，現行法規
所定貨幣單位折算新臺幣條例第二條，判決如主文。
本案經檢察官陳連發到庭執行職務
中      華      民      國    九十      年      五      月     三十     日
                            臺灣嘉義地方法院刑事第一庭
                                  審判長法  官  陳  珍  如
                                        法  官  劉  瓊  雯
                                        法  官  鄧  晴  馨
右正本證明與原本無異。
如不服本判決，應於判決送達後十日內向本院提出上訴狀( 應附繕本 )。
中      華      民      國    九十      年      六      月     四       日
                                        書記官  李  彩  娥
附表：
  編號    香  煙  名  稱    數  量 （包）       所  有  人
    一    大衛杜夫牌        八千七百            丙○○
    二    七星牌            三千零二十          丙○○
    三    峰牌              九百三十            丙○○
    四    白長壽牌          四百八十            丙○○
    五    七星牌            七百五十            乙○○
    六    大衛杜夫牌        五百                乙○○
    七    峰牌              五十                乙○○
    八    白長壽牌          三百八十            乙○○
    九    七星牌            一千                甲○○
    十    大衛杜夫牌        五百                甲○○
附錄本案論罪科刑法條全文：
臺灣省內菸酒專賣暫行條例第三十七條
有左列各款行為之一者，處一年以下有期徒刑、拘役或科或併科五千元以
下罰金：
一  違反第六條之規定，以手工製造菸類' 酒類或變造專賣機關製造之菸
    類、 酒類者。
二  違反第七條之規定，種植菸草、製造酒類之白粞、紅粞、酒母或專供
    製造菸酒所用之機械、捲菸紙，印製菸酒之商標包裝紙，或其他憑證
    者。
三  違反第八條之規定者。
四  違反第九條之規定，設置菸草試驗場、菸葉乾燥室或其他專供菸草產
    製之一切設備者。
五  違反第三十條之規定，販賣或轉讓未貼專賣憑證之菸類或酒類者。
臺灣省內菸酒專賣暫行條例第三十條
未貼專賣憑證之菸類及酒類，不得販賣、持有或轉讓。
變造專賣機關製造之菸類酒類，除本條例第八條規定者外，不得販賣。


司法院資訊處製作；財團法人民間司法改革基金會備份。
